臺灣高雄地方法院民事判決
110年度訴字第1352號
原      告  楊文禮  
被      告  林天得  
            賴靜嫻  

共      同
訴訟代理人  蔡建賢律師
上列當事人間請求損害賠償事件，本院於民國111年2月23日言詞
辯論終結，判決如下：
    主  文
原告之訴駁回。
訴訟費用由原告負擔。
    理  由
一、原告主張如附件一、二、三書狀所載。
二、被告則以：本件原告主張之事實均係在民國100年前發生，
    刑事案件亦於108年7月間起訴，原告請求權已罹於時效消滅
    等語，資為抗辯。並聲明：原告之訴駁回。
三、按因故意或過失，不法侵害他人之權利者，負損害賠償責任
    ；不法侵害他人之名譽權者，被害人雖非財產上之損害，亦
    得請求賠償相當之金額，民法第184條第1項前段、第195條
    第1項前段固有明文。惟因侵權行為所生之損害賠償請求權
    ，自請求權人知有損害及賠償義務人時起，2年間不行使而
    消滅，自有侵權行為時起，逾10年者亦同；時效完成後，債
    務人得拒絕給付，民法第197條、第144條第1項亦規定甚明
    。又所謂知有損害，係指知悉受有何項損害而言，對於損害
    額並無認識之必要，故事後損害額之變更對於請求權消滅時
    效之進行並無影響，如損害係本於一次侵權行為而發生，縱
    使最後損害程度及其數額確定時，距侵權行為發生當時已有
    相當時日，亦應以被害人最初知有損害之時起算消滅時效，
    最高法院49年台上字第2652號判決意旨同此見解。
四、經查，本件原告主張略以被告二人誣告原告，使原告遭臺灣
    高雄地方檢察署檢察官以108年度偵字第11737號提起公訴，
    且經臺灣高等法院高雄分院以109年度上易字第24號判決有
    罪，致原告受有精神上痛苦及名譽受有損失等情，有前述起
    訴書及刑事判決在卷可參（見本院卷第11-27頁）。然我國
    刑事訴訟法賦予被害人得依刑法相關規定提起告訴之權利，
    藉以調和個人行為之自由與權利之保護，是被害人向偵查機
    關提起告訴，倘被害人指訴之事實客觀上並非出於虛構，即
    難認被害人依法提起告訴有何不法，遑論提起告訴後亦經檢
    察官提起公訴及法院判決有罪，更不待言，是被告二人有無
    原告所指不法行為，已非無疑；況原告前揭主張縱認屬實，
    應認原告至遲於檢察官108年7月偵查終結提起公訴收受起訴
    書時，即已知悉損害及賠償義務人，乃原告於110年8月30日
    始具狀向本院提起民事侵權行為損害賠償訴訟乙節，有卷附
    原告民事起訴狀（損害賠償）暨其上本院收文章可查（見本
    院卷第9頁），原告嗣於本院審理時雖變更主張損害賠償之
    金額，參諸前揭說明，對於請求權時效之進行並不生影響，
    應認被告抗辯原告侵權行為損害賠償請求權已罹於時效而消
    滅，於法有據，自屬可採。
五、綜上所述，本件原告依民法第184條第1項前段、第195條規
    定，請求被告連帶賠償精神慰撫金新臺幣100萬元，為無理
    由，應予駁回。
六、本件事證已臻明確，兩造其餘攻擊防禦方法及證據，核與判
    決之結果不生影響，爰不一一論列，併此敘明。
七、訴訟費用負擔之依據：民事訴訟法第78條。
中　　華　　民　　國　 111　　年　　 3　　月　　18　　日
                  民事第四庭法　官　鄭伊倫
以上正本係照原本作成。
如對本判決上訴，須於判決送達後20日內向本院提出上訴狀。如
委任律師提起上訴者，應一併繳納上訴審裁判費。
中　　華　　民　　國　 111　　年　　 3　　月　　18　　日
                            書記官　林雅婷
【附件一】民事起訴狀（損害賠償）
【附件二】民事理由狀
【附件三】民事陳報狀㈡